【裁判字號】    92,易緝,37
【裁判日期】    920226
【裁判案由】    違反槍砲彈藥刀械管制條例
【裁判全文】
臺灣臺中地方法院刑事判決                          九十二年度易緝字第三七號
    公  訴  人  臺灣臺中地方法院檢察署檢察官
    被      告  甲○○  男  四.
右列被告因違反槍砲彈藥刀械管制條例案件，經檢察官提起公訴（八十二年度偵字第
一二五二六號），本院判決如左：
    主  文
甲○○未經許可，無故持有其他可發射金屬或子彈具有殺傷力之改造玩具手槍，累犯
，處有期徒刑陸月，如易科罰金，以參佰元折算壹日。
扣案之改造玩具手槍壹把，及改造子彈陸顆，均沒收。
    事  實
一、甲○○曾因賭博案件，經臺灣桃園地方法院於民國八十年九月二十四日，以八十
    年度易字第二二一六號判處有期徒刑六月確定，甫於八十一年一月二十八日執行
    完畢。猶不知悔改，於八十一年十二月間，在臺中市○道路旁，發現由不詳之人
    遺置在該處，暫離本人所持有可發射金屬或子彈具有殺傷力之改造玩具手槍一把
    及具有殺傷力之改造子彈六彈，竟意圖為自己不法之所有，將之侵占入己（侵占
    離他人所持有之物部分，未經起訴，且已逾追訴權時效）。復未經許可，無故持
    有該把可發射金屬或子彈具有殺傷力之改造玩具手槍及該六顆具有殺傷力之改造
    子彈。迄於八十二年五月十三日中午十二時四十分許，為警在甲○○向不知情之
    成年女子乙○○所承租之臺中市○區○○路六七○巷一七一號二○二室內，當場
    查獲，並扣得上開改造玩具手槍一把及改造子彈六顆，而甲○○則趁隙逃逸。
二、案經臺中市警察局移送臺灣臺中地方法院檢察署檢察官偵查起訴。
    理  由
一、訊據被告甲○○對於：曾於右揭時地，在上開地點，拾獲上開改造玩具手槍一把
    及改造子彈六顆後，將之侵占入己。復未經許可，無故持有該把改造玩具手槍及
    改造子彈六顆，直至右揭時地，始為警查獲，並扣得上開改造玩具手槍一把及改
    造子彈六顆之事實，坦承不諱，核與證人乙○○於警詢、偵查及本院審理時之結
    述相符，並有搜索扣押證明筆錄一紙，房屋租賃契約書一份在卷可稽，復有上開
    改造玩具手槍一把及改造子彈六顆扣案可資佐證。又上開改造玩具子槍一把及改
    造子彈六顆經送內政部警政署刑事警察局鑑定，均認具有殺傷力，有該局八十二
    年八月十二日刑鑑字第五七五二一號鑑驗通知書一紙附於偵查卷第二七頁可參，
    是被告之自白應與事實相符。本件事證明確，被告犯行已堪認定。
二、(1)、核被告所為，係犯八十六年十一月二十四日公布修正前之槍砲彈藥刀械管制
    條例第十條第三項未經許可，無故持有可發射金屬或子彈具有殺傷力之改造玩具
    手槍罪及同條例第十一條第三項未經許可，無故持有彈藥罪。被告行為後，槍砲
    彈藥刀械管制條例業經數次公布修正，經分別比較裁判時之槍砲彈藥刀械管制條
    例第十一條第三項未經許可，無故持有可發射金屬或子彈具有殺傷力之改造玩具
    手槍罪（法定刑為一年以上七年以下有期徒刑，併科新臺幣七百萬元以下罰金）
    、同條例第十二條第四項未經許可，無故持有子彈罪（法定刑為五年以下有期徒
    刑，併科新臺幣三百萬元以下罰金），與被告行為時之八十六年十一月二十四日
    公布修正前之槍砲彈藥刀械管制條例第十條第三項未經許可，無故持有可發射金
    屬或子彈具有殺傷力之改造玩具手槍罪（法定刑為三年以下有期徒刑）、同條第
    十一條第三項未經許可，無故持有彈藥罪（法定刑為三年以下有期徒刑）後，均
    以舊法即八十六年十一月二十四日公布修正前之槍砲彈藥刀械管制條例第十條第
    三項規定、同條例第十一條第三項規定，對被告有利。是應依刑法第二條第一項
    但書規定，適用較有利於被告之舊法即八十六年十一月二十四日公布修正前之槍
    砲彈藥刀械管制條例第十條第三項及同條例第十一條第三項規定論處。又被告以
    一持有行為，同時觸犯上開二罪名，為想像競合犯，應依刑法第五十五條規定，
    論以情節較重之未經許可，無故持有可發射金屬或子彈具有殺傷力之改造玩具手
    槍一罪。再者，被告曾因賭博案件，經臺灣桃園地方法院於八十年九月二十四日
    ，以八十年度易字第二二一六號判處有期徒刑六月確定，甫於八十一年一月二十
    八日執行完畢，有臺灣臺中地方法院檢察署刑案資料查註紀錄表、臺灣高等法院
    被告全國前案紀錄表各一紙在卷可按，其於五年以內再犯本件有期徒刑以上之罪
    ，為累犯，應依刑法第四十七條規定，加重其刑。(2)、爰審酌：被告正值青壯，
    國中畢業，不思向上，其犯罪手段尚屬平和，但所為已嚴重破壞社會治安，惟所
    持有之上開槍、彈數量並非屬鉅大，暨犯罪後坦承犯行，態度良好等一切情狀，
    量處如主文所示之刑，併諭知易科罰金之折算標準。(3)、末查：扣案之改造玩具
    手槍一把及改造子彈六顆，經核均屬違禁物，應依刑法第三十八條第一項第一款
    規定，予以宣告沒收。
據上論斷，應依刑事訴訟法第二百九十九條第一項前段，（修正前）槍砲彈藥刀械管
制條例第十條第三項、第十一條第三項，刑法第二條第一項但書、第十一條前段、第
五十五條、第四十七條、第四十一條第一項前段、第三十八條第一項第一款，罰金罰
鍰提高標準條例第二條，判決如主文。
中      華      民      國      九十二      年      二    月    二十六  日
                                    臺灣臺中地方法院刑事第六庭
            法  官  唐  敏  寶
右正本證明與原本無異。
如不服本判決，應於送達後十日內向本院提出上訴狀（須附繕本），上訴於臺灣高等
法院臺中分院。
                                        書記官
中      華      民      國      九十二      年      二    月    二十六  日
附錄論罪科刑法條
（民國八十六年十一月二十四日公布修正前）
槍砲彈藥刀械管制條例第十條
未經許可製造、販賣或運輸第四條第一款所稱其他可發射金屬或子彈具有殺傷力之各
式槍者，處五年以下有期徒刑。
意圖供自己或他人犯罪之用，而犯前項之罪者，處六月以上五年以下有期徒刑，得併
科三萬元以下罰金。
未經許可無故持有、寄藏或意圖販賣而陳列第一項所列各式槍砲之一者，處三年以下
有期徒刑。
第一項及第二項之未遂犯，罰之。
槍砲彈藥刀械管制條例第十一條
未經許可製造、販賣或運輸彈藥者，處六月以上五年以下有期徒刑。
意圖供自己或他人犯罪之用，而犯前項之罪者，處一年以上七年以下有期徒刑，得併
科五萬元以下罰金。
未經許可無故持有、寄藏或意圖販賣而陳列彈藥者，處三年以下有期徒刑。
第一項及第二項之未遂犯罰之。


司法院資訊處製作；財團法人民間司法改革基金會備份。
